最高法院刑事判決　　　　　　　　　 110年度台上字第5515號
上　訴　人　邱振瑋
 
 
上列上訴人因違反槍砲彈藥刀械管制條例案件，不服臺灣高等法
院中華民國110 年3 月24日第二審判決（109 年度原上訴字第16
8 號，起訴案號：臺灣新北地方檢察署107 年度偵字第23209 號
），提起上訴，本院判決如下：
    主  文
上訴駁回。
    理  由
一、按刑事訴訟法第377 條規定，上訴於第三審法院，非以判決
    違背法令為理由，不得為之。是提起第三審上訴，應以原判
    決違背法令為理由，係屬法定要件。如果上訴理由書狀並未
    依據卷內訴訟資料，具體指摘原判決不適用何種法則或如何
    適用不當，或所指摘原判決違法情事，顯與法律規定得為第
    三審上訴理由之違法情形，不相適合時，均應認其上訴為不
    合法律上之程式，予以駁回。本件原判決認定上訴人邱振瑋
    有其事實及理由欄（下稱事實及理由）引用第一審判決事實
    欄所載之違反槍砲彈藥刀械管制條例犯行，因而維持第一審
    關於依刑法上想像競合規定從一重論上訴人犯行為時同條例
    第8條第4項之非法持有可發射子彈具殺傷力之槍枝罪，處有
    期徒刑3年6 月，併科罰金新臺幣7萬元，並諭知罰金如易服
    勞役之折算標準之部分判決，駁回上訴人在第二審之上訴。
    已詳細敘述所憑之證據及取捨、認定之理由。所為論斷，俱
    有卷存證據資料可資覆按，從形式上觀察，並無採證認事違
    背經驗法則、論理法則，亦無量刑職權之行使有濫用，或其
    他違背法令之情形。
二、上訴意旨乃謂：㈠、其於原審時請求傳喚證人陳敬恆證明其
    開槍之位置，並未造成他人生命、身體安全威脅，以作為量
    刑之參考，原審未予調查，自有調查未盡之違法。㈡、其係
    因心情鬱悶而於會館包廂內朝天花板開槍，並非在公眾場合
    開槍示眾，其情顯堪憫恕。原審未審酌上情，依刑法第59條
    規定酌量減輕其刑，自有判決不適用法則及理由矛盾之違法
    等語。
三、惟查：㈠、審判期日應調查之證據，係指與待證事實有重要
    關係，在客觀上顯有調查必要性之證據而言，故其範圍並非
    漫無限制，必其證據與判斷待證事實之有無，具有關聯性，
    得據以推翻原判決所確認之事實，而為不同之認定，始足當
    之。若僅係枝節性問題，或所欲證明之事項已臻明瞭，而當
    事人聲請調查之證據，僅在延滯訴訟，或就同一證據再度聲
    請調查，甚或事實上根本無法調查，自均欠缺調查之必要性
    。上訴人於原審時雖請求傳喚證人陳敬恆證明上情，惟原審
    審酌上訴人朝天花板開槍之事實，已有刑案現場蒐證照片、
    臺北市政府警察局中山分局民國105 年5 月2 日北市警中分
    刑字第00000000000 號函暨現場勘察採證狀況（見第一審卷
    第165 至189 頁、第203 至219 頁）可資佐證；且檢察官起
    訴之犯罪事實即載明上訴人係朝包廂內天花板射擊，第一審
    及原審判決亦為相同之認定，於量刑時亦已審酌上訴人當時
    因心情鬱悶而朝天花板開槍之情狀，顯已審酌當時情狀，因
    而就此未再行無益之調查，並詳敘其理由（見事實及理由三
    、㈡），即難謂有應於審判期日調查之證據而未予調查之違
    誤。㈡、又刑法第59條之酌量減輕其刑，必於犯罪之情狀，
    在客觀上足以引起一般人之同情，認為即予宣告法定最低度
    刑，猶嫌過重者，始有其適用。被告犯罪之情狀是否顯可憫
    恕，而得適用刑法第59條規定酌量減輕其刑，係事實審法院
    之職權，除其裁量權之行使，明顯違反比例原則外，不得任
    意指為違法。原判決亦於事實及理由三、㈠中敘明上訴人之
    犯罪情狀難認有顯可憫恕之情形，尚與刑法第59條規定有間
    等由。核其刑之量定既未逾越法定刑度，亦未濫用其權限，
    或違反比例原則，係屬原審量刑職權之適法行使，不容任意
    指為違法。上訴意旨係就原判決已說明之事項及屬原審量刑
    職權之適法行使，持憑己見，重為爭執，與法律規定得為第
    三審上訴理由之違法情形，不相適合。其上訴不合法律上之
    程式，應予駁回。
據上論結，應依刑事訴訟法第395 條前段，判決如主文。
中    華    民    國   110    年    10    月    7     日
                  刑事第四庭審判長法  官  林  立  華  
                                  法  官  林  瑞  斌  
                                  法  官  王  敏  慧  
                                  法  官  李  麗  珠  
                                  法  官  謝  靜  恒  
本件正本證明與原本無異
                                  書記官
中    華    民    國   110    年    10    月    12    日